【裁判字號】    92,台上,3371
【裁判日期】    920619
【裁判案由】    強盜
【裁判全文】
最高法院刑事判決                              九十二年度台上字第三三七一號
    上  訴  人  甲○○
   （原名羅光華）
右上訴人因強盜案件，不服台灣高等法院高雄分院中華民國九十二年三月二十五日第
二審判決（九十二年度上訴字第七八號，起訴案號：台灣高雄地方法院檢察署九十一
年度偵字第八四四六號），提起上訴，本院判決如左：
    主  文
上訴駁回。
    理  由
按刑事訴訟法第三百七十七條規定，上訴於第三審法院，非以判決違背法令為理由，
不得為之。是提起第三審上訴，應以原判決違背法令為理由，係屬法定要件。如果上
訴理由狀並未依據卷內訴訟資料，具體指摘原判決不適用何種法則或如何適用不當，
或所指摘原判決違法情事，顯與法律規定得為第三審上訴理由之違法情形，不相適合
時，均應認其上訴為違背法律上之程式，予以駁回。本件原判決撤銷第一審不當之判
決，仍處上訴人甲○○（原名羅光華）連續強盜罪刑。已詳認定犯罪事實之依據及
憑以認定之理由，並對上訴人否認犯罪之辯詞，如何不足採信，均已依據卷內資料予
以指駁及說明，從形式上觀察，原判決並無違背法令情形。按事實之認定及證據之取
捨，乃屬事實審法院之職權。證人等所為供述及合法調查所得證據，何者為可採，事
實審法院本得參酌其他相關證據為自由之判斷，苟無違反經驗法則或論理法則，自難
指為違法。原判決依憑上訴人於警訊及偵查中之自承，核與被害人吳芝蓉於警訊之指
訴、被害人王慈因於警訊、偵查中之指稱、被害人蔡美芳於警訊、偵查中之指證相符
，並有證人張瑞富出具之保管條一張、典當簿冊一份、被害人蔡美芳領回身分證等物
出具之贓物領具一張、查獲現場照片十二張附卷可稽，及其他調查證據取捨之結果（
見原判決理由一），認定上訴人確有本件連續強盜罪犯行，摒棄不採上訴人所為有利
之辯詞，經核其證據之取捨及證明力之判斷於法均無不合。上訴意旨仍執前詞謂伊係
拿無殺傷力之玩具手槍驚嚇被害人，以便順利取得被害人之財物，並無脅迫被害人云
云，惟查攜帶假手槍，冒充真槍以威脅被害人，奪取財物，已達於使人不能抗拒之程
度，仍應成立強盜罪，其所辯係就原判決理由一已詳為論斷與說明之事項，再為事實
上爭執，殊非適法之第三審上訴理由。再者刑事訴訟法第三百七十九條第十款所謂應
於審判期日調查之證據，必須該證據確與待證事實有重要關係，就其案情委有調查之
必要者而言。本件事證已臻明確，原審未就上訴人在掠取被害人財物時是否仍拿玩具
槍對著被害人等情為無益之調查，自不得指為調查未盡。其餘上訴意旨徒憑己意，對
原審認事用法職權之適法行使，任意指摘，顯與法定上訴第三審之形式要件不符，其
上訴違背法律上之程式，應予駁回。
據上論結，應依刑事訴訟法第三百九十五條前段，判決如主文。
中      華      民      國    九十二    年      六      月     十九     日
                              最高法院刑事第五庭
                                  審判長法官  謝  家  鶴
                                        法官  洪  文  章
                                        法官  花  滿  堂
                                        法官  陳  世  淙
                                        法官  洪  佳  濱
      右正本證明與原本無異
                                              書  記  官
中      華      民      國    九十二    年      七      月      二      日
                                                                        Ｒ


司法院資訊處製作；財團法人民間司法改革基金會備份。
